【裁判字號】    99,訴,632
【裁判日期】    991209
【裁判案由】    違反毒品危害防制條例
【裁判全文】
臺灣雲林地方法院刑事判決               99年度訴字第632號
公  訴  人  臺灣雲林地方法院檢察署檢察官
被      告  張嘉哲
選任辯護人  楊永吉律師
上列被告因違反毒品危害防制條例案件，經檢察官提起公訴（99
年度偵字第3784號、第3996號至第4003號、第4181號、第4387號
、第4757號），本院判決如下：
    主  文
本件管轄錯誤，移送於臺灣嘉義地方法院。
    理  由
一、公訴意旨略以：
    (一)被告張嘉哲明知第三級毒品愷他命為國家懸令禁絕販賣之
      物品，竟基於販賣毒品以牟利之犯意，分別持用行動電話
      作為販賣第三級毒品愷他命之聯絡工具，而為下列販賣第
      三級毒品愷他命之行為：
      1.販賣愷他命予蔡宇晉：
        (1)被告張嘉哲於民國99年6 月17日16時50分、17時16分
          、18分許，持用0000000000門號行動電話與持用0000
          000000門號行動電話之蔡宇晉聯絡，相約在嘉義市○
          ○路麥當勞速食餐廳前，以一手交錢一手交貨之方式
          ，由被告張嘉哲將愷他命1 小包販賣予蔡宇晉，並自
          蔡宇晉處得款新臺幣（下同）1,500元。
        (2)被告張嘉哲於99年6 月26日凌晨2 時34分、40分許，
          持用0000000000門號行動電話與持用0000000000門號
          行動電話之蔡宇晉聯絡，相約在嘉義市○區○○里○
          ○○街110 號被告張嘉哲住處門口，以一手交錢一手
          交貨之方式，由被告張嘉哲將愷他命1 小包販賣予蔡
          宇晉，並自蔡宇晉處得款1,500 元。
        (3)被告張嘉哲於99年6 月26日18時0 分、3 分許，持用
          0000000000門號行動電話與持用0000000000門號行動
          電話之蔡宇晉聯絡，相約在嘉義市○區○○里○○○
          街110 號被告張嘉哲住處門口，以一手交錢一手交貨
          之方式，由被告張嘉哲將愷他命1 小包販賣予蔡宇晉
          ，並自蔡宇晉處得款1,500 元。
        (4)被告張嘉哲於99年6 月27日15時51分、16時34分許，
          持用0000000000門號行動電話與持用0000000000門號
          行動電話之蔡宇晉聯絡，相約在嘉義市○區○○里○
          ○○街110 號被告張嘉哲住處門口，以一手交錢一手
          交貨之方式，由被告張嘉哲將愷他命1 小包販賣予蔡
          宇晉，並自蔡宇晉處得款1,500 元。
      2.販賣愷他命予黃楷洲
        (1)被告張嘉哲於99年6 月16日17時37分、46分、18時0
          分、5 分許，持用0000000000門號行動電話與持用00
          00000000門號行動電話之黃楷洲（綽號「阿成」）聯
          絡，相約在嘉義市「魔法石」網咖，而於同日稍後，
          在嘉義市○○路與永吉街交岔路口附近，以一手交錢
          一手交貨之方式，由被告張嘉哲將愷他命1 包販賣予
          黃楷洲，並自黃楷洲處得款2,000 元。
        (2)被告張嘉哲於99年7 月1 日凌晨0 時21分、29分、34
          分許，持用0000000000門號行動電話與持用00000000
          00門號行動電話之黃楷洲聯絡，相約在嘉義市○○路
          與世賢路交岔路口，以一手交錢一手交貨之方式，由
          被告張嘉哲將愷他命1 小包販賣予黃楷洲，並自黃楷
          洲處得款2,000元。
    (二)被告張嘉哲明知大麻係毒品危害防制條例第2 條第2 項第
      2 款所列之第二級毒品，依法不得持有，竟因其遭已故之
      陳坤龍砍傷，而於98年間某日，在嘉義市○○路歌神KTV
      ，收受陳坤龍所交付之大麻1 小包（毛重0.44公克）等物
      ，作為和解之賠償，而非法持有之。
    (三)案經臺灣雲林地方法院檢察署檢察官指揮彰化縣警察局刑
      警大隊，持本院所核發之99年度聲搜字第356 號搜索票，
      於99年7 月27日前往嘉義市○區○○○街29號被告張嘉哲
      住處執行搜索，扣得被告張嘉哲所有之愷他命2 小包（毛
      重共7.76公克）、大麻1 小包（毛重0.44公克）、硝甲西
      泮（其供稱係其施用後所剩）5 顆（毛重共1.13公克）、
      夾鏈袋2 包、SONY ERICSSON 牌行動電話手機1 支等物，
      而循線查悉上情。
二、按案件由犯罪地或被告之住所、居所或所在地之法院管轄，
    刑事訴訟法第5 條第1 項定有明文。又所謂之「所在地」，
    雖所在之原因，無論自由或出於強制皆所不問，然係以起訴
    時為準，而所謂起訴時係指案件繫屬於法院之日而言（最高
    法院87年度臺上字第3063號、81年度臺上字第876 號判決要
    旨參照）。
三、經查：
    (一)依起訴書犯罪事實欄一、(十二)所載，本件被告張嘉哲販賣第
      三級毒品之犯罪地係在嘉義市，另犯罪事實欄三所載，被
      告張嘉哲係在98年間某日，在嘉義市○○路歌神KTV 收受
      第二級毒品大麻，而非法持有之，且上開第二級毒品大麻
      係於99年7 月27日在其嘉義市○區○○○街住處為警查獲
      ，並無被告張嘉哲曾於本院管轄範圍內持有第二級毒品大
      麻之證據，是尚難認被告張嘉哲上開犯行之犯罪地係在本
      院管轄範圍內。
    (二)又本件被告張嘉哲之住所原係在「嘉義市○區○○里○○
      ○路110 號」，居所原係在「嘉義市○區○○里○○○街
      29號」（嗣於99年10月7 日將住所變更為嘉義市○區○○
      里○○○街29號），此為被告張嘉哲於警詢及檢察官偵查
      中陳報明確（彰化縣警察局彰警刑偵一字第0990047437號
      卷第1 頁、臺灣雲林地方法院檢察署99 年 度偵字第3784
      號卷(二)第263 頁），並有個人基本資料查詢結果1 紙在卷
      可稽，而遍閱全卷，查無被告張嘉哲另有其他居所在雲林
      縣之證據，是本案起訴繫屬本院時並無證據足認被告張嘉
      哲之所在位於本院管轄範圍。
    (三)再被告張嘉哲並未因其他案件於本院繫屬審理中，此亦有
      被告張嘉哲之臺灣高等法院被告前案紀錄表、全國前案簡
      列表各1 份附卷可參，而且依本案起訴之犯罪事實，被告
      張嘉哲與臺灣雲林地方法院檢察署檢察官以99年度偵字第
      3784號、第3996號至第4003號、第4181號、第4387號、第
      4757號起訴書提起公訴之其他被告丁建文、胡家源、李聖
      偉、林佳燕、李家豪、楊家瑋、陳修吉、林家輝、陳意婷
      、陳侑成及吳志國等人所涉之犯罪間，亦無相牽連案件合
      併管轄之問題。因此，被告張嘉哲所涉上開販賣第三級毒
      品及持有第二級毒品犯行，均非本院管轄範圍。
    (四)綜上，公訴人據以向本院提起公訴，揆諸前開說明，自有
      未合，爰不經言詞辯論，諭知管轄錯誤之判決，並依被告
      張嘉哲住所地移送於有管轄權之臺灣嘉義地方法院。
四、據上論斷，應依刑事訴訟法第304 條、第307 條，判決如主
    文。
中    華    民    國    99    年    12    月    9     日
            刑事第六庭       審判長法  官  廖國勝
                                   法  官  陳佩怡
                                   法  官  陳美利
以上正本證明與原本無異。
如不服本判決應於收受判決後10日內向本院提出上訴書狀，並應
敘述具體理由；其未敘述上訴理由者，應於上訴期間屆滿後20日
內向本院補提理由書（均須按他造當事人之人數附繕本）。「切
勿逕送上級法院」。
                                   書記官  王秀如
中    華    民    國    99    年    12    月    9     日

司法院資訊處製作；財團法人民間司法改革基金會備份。
